臺灣宜蘭地方法院刑事判決　　　　　　　　　　　　　九十三年度訴字第四二四號
　　公　訴　人　臺灣宜蘭地方法院檢察署檢察官
　　被　　　告　甲○○　男　二.
　　　　　　　　　　　　（現在臺灣宜蘭看守所羈押中）
　　選任辯護人　柯士斌律師
　　　　　　　　郭美春律師
右列被告因毒品危害防制條例案件，經檢察官提起公訴（九十三年度偵字第二八六三
號），本院判決如左：
    主  文
甲○○共同連續販賣第二級毒品，處有期徒刑肆年陸月，附表十所示之物均沒收，因
販賣第二級毒品所得之新台幣肆萬陸仟伍佰元沒收之，如全部或一部不能沒收時，以
其財產抵償之。
    事  實
一、甲○○明知毒品危害防制條例明定第二級毒品安非他命不得販賣，竟仍基於販賣
    安非他命之概括犯意，自民國九十二年三月間某日時起，先自不詳人士購買安非
    他命；復於九十三年三月間，以新台幣（下同）一萬五千元之價格，向姓名年籍
    不詳綽號「阿成」之成年男子購買安非他命半兩；再與黃國嵐基於共同犯意之聯
    絡，由黃國嵐於九十三年五、六月取得半兩安非他命後，由黃國嵐提供四分之一
    兩安非他命交與甲○○販賣；再於九十三年七月間甲○○向姓名年籍不詳綽號「
    憨禿」之成年男子，以每次三千元至五千元不等之價格，購買安非他命五次。甲
    ○○即將毒品分裝完成後，先後透過其所有之0000000000號行動電話
    為聯絡工具，再於附表一至附表九所示之時間、地點、方式，連續將安非他命售
    予陳明昌、林游鐘、林志雄、吳益斌、丙○○、乙○○、謝宏志、陳宏杰、張慶
    亮等人多次。嗣於九十三年九月一日上午九時四十五分許，為警持臺灣宜蘭地方
    法院檢察署檢察官核發之拘票至宜蘭縣冬山鄉○○路○段七一七巷一弄十五號住
    處拘提到案，並扣得附表十編號一、二所示之物。
二、案經宜蘭縣警察局移送臺灣宜蘭地方法院檢察署檢察官偵查起訴。
    理  由
一、訊據被告甲○○坦承自九十二年三月間起，先自不詳人士購買安非他命，復於九
    十三年三月間，以一萬五千元之價格，向姓名年籍不詳綽號「阿成」之成年男子
    購買安非他命半兩，再於九十三年五、六月間由黃國嵐提供四分之一兩安非他命
    ；再於九十三年七月間向姓名年籍不詳綽號「憨禿」之成年男子，以每次三千元
    至五千元不等之價格，購買安非他命五次，並將毒品分裝完成後，連續售予陳明
    昌、林游鐘、林志雄、吳益斌、丙○○、乙○○、謝宏志、陳宏杰、張慶亮等人
    等情不諱，惟就其中售予乙○○、丙○○毒品之實際次數、金額有爭執，經查：
  (一)就被告售予陳明昌、林游鐘、林志雄、吳益斌、謝宏志、陳宏杰、張慶亮等人毒
    品之情節，業據證人陳明昌（參見九十三年度偵字第二六八三號偵查卷【下稱偵
    查卷】第八頁至第九頁）、林游鐘（參見偵查卷第十九頁至第二十一頁）、林志
    雄（參見偵查卷第三十頁至第三十一頁）、吳益斌（參見偵查卷第四十四頁至第
    四十五頁）、謝宏志（參見偵查卷第九十七頁至第九十八頁）、陳宏杰（參見偵
    查卷第一百十六頁至第一百十七頁）、張慶亮（參見偵查卷第一百四十二頁至一
    百四十三頁）等人於偵查中結證在卷，核與被告之自白相符，雖證人林游鐘、林
    志雄、陳宏杰、張慶亮等人就購買之次數或金額已無法明確記憶，但仍無礙被告
    販買毒品犯行之認定，惟依罪疑惟輕原則，應以渠等證述最低之次數、金額為被
    告犯罪事實有利之認定。
  (二)就售予丙○○毒品之情節，依證人丙○○於偵查中結證稱：伊是從九十三年七月
    間向甲○○購買安非他命，每次都買五百元或一千元，最後一次買的時間在八月
    初，都用0000000號市內電話或手機0000000000號打甲○○的
    行動電話0000000000號，交易的地點都在甲○○冬山鄉香和村的住處
    附近，伊這段時間至少向甲○○買過四次，東西都是甲○○交給伊，伊也是當場
    交錢，甲○○都是開一部白色豐田自小客車前往等語（參見偵查卷第五十四頁至
    第五十五頁）；再於本院審理中證稱：伊自九十三年七月開始施用安非他命，最
    後施用時間是八月中旬，從九十三年七月至八月向被告購買毒品，用00000
    00號打被告的行動電話買毒品，地點約在被告住家附近，其中五百元二次、一
    千元二次等語（參見本院九十三年十一月八日審判筆錄）。綜以證人丙○○偵查
    及本院中之證述，其向被告購買安非他命之情節，係自九十三年七月至同年八月
    初，以0000000號市內電話或0000000000號行動電話撥打被告
    0000000000號行動電話，交易地點為被告住處附近，以五百元之價格
    購買二次，以一千元之價格購買二次等情堪以認定。
  (三)就售予乙○○毒品之情節，依證人乙○○前於偵查中結證稱：伊從九十二年三月
    多開始到九十三年七月間，向甲○○拿過十幾次安非他命，因為伊與甲○○是國
    中同學，甲○○給伊毒品都沒有收錢，偶而伊會拿錢給甲○○加油，總共十多次
    一次五百元或一千元，另外伊的朋友綽號「小志」託伊跟甲○○買安非他命五、
    六次，一次大概三千到四千，期間是從九十三年三月到七月間，伊是用0000
    00000電話或公共電話與甲○○0000000000號行動電話聯絡，都
    約在冬山火車站外面交易，甲○○是開一台白色豐田牌的轎車，伊是走路去，有
    時甲○○會下車，有時會搖下車窗交毒品交給伊等語（參見偵查卷第八十五至第
    八十六頁；復於本院審理中證稱：自九十二年二月到九十三年七月，伊向被告拿
    過十次安非他命，都約在冬山車站，被告拿毒品給伊沒有拿錢，因為購買毒品沒
    有當場給錢，所以事後伊拿五百元或一千元給被告加油，次數與拿毒品的次數相
    當，其中拿一千元給被告的次數有二、三次等語（參見本院九十三年十一月八日
    審判筆錄）。綜以證人乙○○偵查及本院中之證述，其向被告購買安非他命之情
    節，係自九十二年二、三月間至九十三年七月間，以000000000電話或
    公共電話與甲○○0000000000號行動電話聯絡，交易地點為冬山車站
    附近。雖證人與拿取毒品之際，並未同時交付現金予被告，但依證人乙○○前開
    證述，其均於事後交付被告五百元或一千元加油錢作為拿取毒品之代價，則證人
    乙○○顯係以事後支付對價之方式取得毒品，被告交付毒品予乙○○之行為核與
    買賣相當。次就被告販賣毒品予乙○○之次數及金額，證人乙○○於本院中證稱
    其交易次數計有十次，一千元價格之次數有二、三次，餘均為五百元，而除乙○
    ○購買毒品外，乙○○於偵查中亦證述其友人「小志」託其向被告購買安非他命
    五、六次，價格為三千元或四千元，但依罪疑惟輕原則，應以乙○○證述最低之
    次數、金額為被告犯罪事實有利之認定。
  (四)此外，復有被告行動電話0000000000號電話通聯紀錄及監聽譯文等資
    料在卷可佐，及宜蘭縣警察局搜索扣押筆錄、車牌號碼Ｕ五—六七九三號自用小
    客車照片二幀附卷可參。綜上所述，本件事證明確，被告犯行堪以認定，應依法
    論科。
二、核被告甲○○所為，係犯毒品危害防制條例第四條第二項販賣第二級毒品罪。被
    告自承於九十三年五、六月間，黃國嵐自不知名朋友處拿取半兩安非他命，由黃
    國嵐提供一半安非他命交與伊寄賣，所得均交付黃國嵐（參見偵查卷第七十頁九
    十三年九月一日偵訊筆錄），則被告此部分之販賣犯行顯與黃國嵐有犯意之聯絡
    及行為之分擔，皆為共同正犯。被告先後多次販賣安非他命犯行，時間緊接，方
    法相同，觸犯犯罪構成要件相同之罪，顯係基於概括犯意為之，應依刑法第五十
    六條連續犯之規定，論以一罪，因販賣第二級毒品罪法定刑無期徒刑部分依法不
    得加重外，有期徒刑部分依法加重其刑。再按毒品危害防制條例第十七條關於減
    輕其刑之規定，其立法目的，在利用減刑之寬典，鼓勵運輸、販賣、吸用或持有
    毒品之行為人，供出毒品之來源，藉以擴大防制毒品之成效，使煙毒易於斷絕。
    故凡觸犯該條所列舉之罪者，據實指陳其毒品由來之人或地，並因而破案查獲者
    ，即符合該條得減輕其刑之規定，至其所供毒品由來之人，與之是否具有共犯關
    係，並非所問。查本案被告於偵訊中時即指陳毒品安非他命之來源係黃國嵐所提
    供，且於被告供述後，黃國嵐涉嫌販賣安非他命犯行現由臺灣宜蘭地方法院檢察
    署檢察官另案偵辦中，有該署九十三年度偵字第二九六三號偵查卷影本附卷可佐
    ，顯已符合該條得減輕其刑之規定，其法定刑為無期徒刑部分，依刑法第六十五
    條第二項規定減輕之，法定刑有期徒刑部分，同時有加重及減輕事由，依刑法第
    七十一條第一項先加後減之。爰審酌被告違反法令，販賣陳明昌等人有足以導致
    精神障礙及生命危險之成癮性毒品安非他命，惟念其坦承犯行，態度良好等一切
    情狀，量處如主文所示之刑，以示懲儆。
三、扣案如附表十編號一、二所示之物，為供被告販賣毒品所用之物品，業據被告供
    承在卷，依毒品危害防制條例第十九條第一項宣告沒收；另被告販賣毒品所駕駛
    前往交易地點之車牌號碼Ｕ五—六七九三號自用小客車，為被告所有供販賣毒品
    時搭乘之交通工具依毒品危害防制條例第十九條第三項宣告沒收；而被告右揭販
    賣毒品予證人甲○○等人之次數及金額，本院爰對被告販賣毒品之所得，以證人
    甲○○等人之上開所述最低之次數、金額為認定基準，始不致於不利於被告，依
    此計算，就附表一至九所示被告販賣第二級毒品之所得總計有四萬六千五百元，
    應依毒品危害防制條例第十九條第一項之規定宣告沒收，如全部或一部不能沒收
    時，則以其財產抵償之。
據上論斷，應依刑事訴訟法第二百九十九條第一項前段，毒品危害防制條例第四條第
二項、第十七條、第十九條第一項、第三項，刑法第十一條前段、第二十八條、第五
十六條判決如主文。
本案經檢察官劉憲英到庭執行職務
中　　　華　　　民　　　國　　九十三　　年　　 十一 　　月　　二十二　　日
                         　　　　　臺灣宜蘭地方法院刑事第四庭
                                 　　審判長法  官  林　惠　玲
                                 　　　　　法　官  郭　顏　毓
                                 　　　　　法　官  辜　漢　忠
右正本證明與原本無異
如不服本判決，應於判決送達後十日內，向本院提出上訴狀。（需附繕本）
                                           書記官  林  秀  麗
中　　　華　　　民　　　國　　九十三　　年　　 十一 　　月　　二十三　　日
附表一（證人陳明昌部分）
┌─────┬────┬──────┬──────┬────┬─────┐
│交易時間  │  次數  │  交易地點  │  交易物品  │  金額  │  備  註  │
├─────┼────┼──────┼──────┼────┼─────┤
│九十三年六│一次    │宜蘭縣冬山鄉│安非他命    │一千元  │陳明昌以行│
│月間      │        │附近路邊    │            │        │動電話○九│
│          │        │            │            │        │一七二九二│
│          │        │            │            │        │五一九與被│
│          │        │            │            │        │告聯絡，被│
│          │        │            │            │        │告駕駛車牌│
│          │        │            │            │        │號碼Ｕ五—│
│          │        │            │            │        │六七九三號│
│          │        │            │            │        │自用小客車│
│          │        │            │            │        │前往交易  │
├─────┴────┴──────┴──────┴────┴─────┤
│犯罪所得總計：一千元                                                  │
└───────────────────────────────────┘
附表二（證人林游鐘部分）
┌─────┬────┬──────┬──────┬────┬─────┐
│交易時間  │  次數  │  交易地點  │  交易物品  │  金額  │  備  註  │
├─────┼────┼──────┼──────┼────┼─────┤
│九十三年一│五次（起│宜蘭縣羅東鎮│安非他命    │一千元  │林游鐘以行│
│月間至同年│訴書誤載│維揚路、宜蘭│            │        │動電話○九│
│七月三十日│為五、六│縣冬山鄉農會│            │        │五三七四○│
│          │次）    │附近路旁    │            │        │七四○與被│
│          │        │            │            │        │告聯絡，被│
│          │        │            │            │        │告駕駛前開│
│          │        │            │            │        │自用小客車│
│          │        │            │            │        │前往，林游│
│          │        │            │            │        │鐘騎乘機車│
│          │        │            │            │        │至自用小客│
│          │        │            │            │        │車旁，何陳│
│          │        │            │            │        │昌搖下車窗│
│          │        │            │            │        │交易。    │
├─────┴────┴──────┴──────┴────┴─────┤
│犯罪所得總計：五千元                                                  │
└───────────────────────────────────┘
附表三（證人林志雄部分）
┌─────┬────┬──────┬──────┬────┬─────┐
│交易時間  │  次數  │  交易地點  │  交易物品  │  金額  │  備  註  │
├─────┼────┼──────┼──────┼────┼─────┤
│九十二年下│九十二年│林志雄位於宜│安非他命    │一千元  │林志雄以○│
│半年至九十│下半年至│蘭縣冬山鄉冬│            │        │九二六○○│
│三年五、六│九十三年│和路一一六號│            │        │五八九一號│
│月、九十三│五、六間│住處外      │            │        │行動電話與│
│年七月十三│計有五次│            │            │        │被告聯絡，│
│日        │、九十三│            │            │        │被告駕駛前│
│          │年七月十│            │            │        │開自用小客│
│          │三日一次│            │            │        │車前往，林│
│          │        │            │            │        │志雄徒步走│
│          │        │            │            │        │至自用小客│
│          │        │            │            │        │車旁，被告│
│          │        │            │            │        │搖下車窗交│
│          │        │            │            │        │易。      │
├─────┴────┴──────┴──────┴────┴─────┤
│犯罪所得總計：六千元                                                  │
└───────────────────────────────────┘
附表四（證人吳益斌部分）
┌─────┬────┬──────┬──────┬────┬─────┐
│交易時間  │  次數  │  交易地點  │  交易物品  │  金額  │  備  註  │
├─────┼────┼──────┼──────┼────┼─────┤
│九十三年七│一次    │宜蘭縣冬山鄉│安非他命    │一千元  │吳益斌以○│
│月二十八日│        │香和路往工業│            │        │九三○二八│
│          │        │區之路口    │            │        │三二三九號│
│          │        │            │            │        │行動電話與│
│          │        │            │            │        │被告聯絡，│
│          │        │            │            │        │被告駕駛前│
│          │        │            │            │        │開自用小客│
│          │        │            │            │        │車前往交易│
│          │        │            │            │        │。        │
├─────┴────┴──────┴──────┴────┴─────┤
│犯罪所得總計：一千元                                                  │
└───────────────────────────────────┘
附表五（證人丙○○部分部分）
┌─────┬────┬──────┬──────┬────┬─────┐
│交易時間  │  次數  │  交易地點  │  交易物品  │  金額  │  備  註  │
├─────┼────┼──────┼──────┼────┼─────┤
│九十三年七│四次（起│被告位於宜蘭│安非他命    │五百元二│丙○○以（│
│月間至同年│訴書誤載│縣冬山鄉住處│            │次、一千│○三）九五│
│七月二十九│至少四次│附近        │            │元二次  │九○九六二│
│日        │）      │            │            │        │號電話與被│
│          │        │            │            │        │告聯絡，被│
│          │        │            │            │        │告駕駛前開│
│          │        │            │            │        │自用小客車│
│          │        │            │            │        │前往交易。│
├─────┴────┴──────┴──────┴────┴─────┤
│犯罪所得總計：三千元                                                  │
└───────────────────────────────────┘
附表六（證人乙○○部分）
┌─────┬────┬──────┬──────┬────┬─────┐
│交易時間  │  次數  │  交易地點  │  交易物品  │  金額  │  備  註  │
├─────┼────┼──────┼──────┼────┼─────┤
│九十二年二│乙○○購│宜蘭縣冬山火│安非他命    │(一)乙○○│乙○○以（│
│、三月間至│買十次，│車站外面    │            │本身施用│○三）九五│
│九十三年七│受「小志│            │            │部分五百│九○○九○│
│月        │」委託購│            │            │元八次、│號電話與被│
│          │買五次（│            │            │一千元二│告聯絡，被│
│          │起訴書記│            │            │次。    │告駕駛前開│
│          │載至少十│            │            │(二)受「小│自用小客車│
│          │五次）  │            │            │志」委託│前往，李正│
│          │        │            │            │購買為三│文徒步前往│
│          │        │            │            │千元。  │，由被告下│
│          │        │            │            │        │車或搖下車│
│          │        │            │            │        │窗交易。  │
├─────┴────┴──────┴──────┴────┴─────┤
│犯罪所得總計：二萬一千元                                              │
└───────────────────────────────────┘
附表七（證人謝宏志部分）
┌─────┬────┬──────┬──────┬────┬─────┐
│交易時間  │  次數  │  交易地點  │  交易物品  │  金額  │  備  註  │
├─────┼────┼──────┼──────┼────┼─────┤
│九十三年七│三次    │宜蘭縣冬山鄉│安非他命    │一千元  │謝宏志以○│
│月中旬至同│        │農會省道旁  │            │        │九二六四四│
│年七月二十│        │            │            │        │五一三九號│
│幾日      │        │            │            │        │行動電話與│
│          │        │            │            │        │被告聯絡，│
│          │        │            │            │        │被告駕駛前│
│          │        │            │            │        │開自用小客│
│          │        │            │            │        │車前往，謝│
│          │        │            │            │        │宏志騎乘機│
│          │        │            │            │        │車或駕駛自│
│          │        │            │            │        │用小客車前│
│          │        │            │            │        │往，由被告│
│          │        │            │            │        │搖下車窗交│
│          │        │            │            │        │易。      │
├─────┴────┴──────┴──────┴────┴─────┤
│犯罪所得總計：三千元                                                  │
└───────────────────────────────────┘
附表八（證人陳宏杰部分）
┌─────┬────┬──────┬──────┬────┬─────┐
│交易時間  │  次數  │  交易地點  │  交易物品  │  金額  │  備  註  │
├─────┼────┼──────┼──────┼────┼─────┤
│九十三年五│三次    │陳宏杰位於宜│安非他命    │一千元  │陳宏杰以○│
│月間至同年│        │蘭縣冬山鄉珍│            │        │九三九三九│
│七月間    │        │珠五路住處附│            │        │二五○九號│
│          │        │近          │            │        │行動電話與│
│          │        │            │            │        │被告聯絡，│
│          │        │            │            │        │被告駕駛前│
│          │        │            │            │        │開自用小客│
│          │        │            │            │        │車前往，陳│
│          │        │            │            │        │宏杰騎乘機│
│          │        │            │            │        │車靠近自用│
│          │        │            │            │        │小客車，由│
│          │        │            │            │        │被告搖下車│
│          │        │            │            │        │窗交易。  │
├─────┴────┴──────┴──────┴────┴─────┤
│犯罪所得總計：三千元                                                  │
└───────────────────────────────────┘
附表九（證人張慶亮部分）
┌─────┬────┬──────┬──────┬────┬─────┐
│交易時間  │  次數  │  交易地點  │  交易物品  │  金額  │  備  註  │
├─────┼────┼──────┼──────┼────┼─────┤
│九十三年四│九十三年│張慶亮位於宜│安非他命    │(一)九十三│張慶亮以○│
│、五月間至│四、五月│蘭縣冬山鄉中│            │年四、五│九二八六三│
│同年七月二│間至同年│興路四九號住│            │月至同年│八八七一號│
│十八日、同│七月二十│處外面火宜蘭│            │七月二十│行動電話與│
│年七月三十│八日計有│縣冬山鄉不詳│            │八日為五│被告聯絡，│
│日        │五次、九│街道上      │            │百元    │被告駕駛前│
│          │十三年七│            │            │(二)九十三│開自用小客│
│          │月三十日│            │            │年七月三│車前往，張│
│          │一次（起│            │            │十日為一│慶亮騎乘機│
│          │訴書誤載│            │            │千元    │車靠近自用│
│          │為三次）│            │            │        │小客車，由│
│          │        │            │            │        │被告搖下車│
│          │        │            │            │        │窗交易。  │
├─────┴────┴──────┴──────┴────┴─────┤
│犯罪所得總計：三千五百元                                              │
└───────────────────────────────────┘
附表十
┌────┬───────────────────────┐
│編　號  │ 　　　　物　　品　　名　　稱                 │
├────┼───────────────────────┤
│一      │行動電話0000000000號ＳＩＭ卡        │
├────┼───────────────────────┤
│二      │分裝袋壹包                                    │
├────┼───────────────────────┤
│三      │車牌號碼Ｕ五—六七九三號白色豐田牌自用小客車  │
└────┴───────────────────────┘
附錄本案論罪科刑法條全文：
毒品危害防制條例第四條第二項
製造、運輸、販賣第二級毒品者，處無期徒刑或七年以上有期徒刑，得併科新臺幣七
百萬元以下罰金。
